臺灣嘉義地方法院民事裁定
110年度訴字第675號 
原      告  黃立中  
被      告  黃三郎  
追加  被告  黃太郎  
            黃仁人  
            陳黃美鳳
            黃美枝  
            黃美玲  
上列當事人間分割共有物事件，原告為訴之追加，本院裁定如下
：
    主  文
追加之訴駁回。
追加之訴訟費用由原告負擔。
    理  由
一、按訴之變更或追加，如新訴專屬他法院管轄或不得行同種之
    訴訟程序者，不得為之，民事訴訟法第257 條定有明文。次
    按，因繼承回復、遺產分割、特留分、遺贈、確認遺囑真偽
    或其他繼承關係所生請求事件，為家事事件法第3條第3項第
    6 款規定之丙類事件。又家事事件法第51條準用民事訴訟法
    第 257條規定，訴之變更或追加，如新訴專屬他法院管轄或
    不得行同種之訴訟程序者，不得為之。故於民事訴訟事件審
    理時，追加或變更為家事訴訟事件，即非法之所許（最高法
    院110年度台抗字第731號、844號裁定意旨參照）。
二、經查：
　㈠原告主張坐落嘉義縣○○鄉○○段○○○段000地號土地，及其上如
    嘉義縣朴子地政事務所民國110年9月16日複丈成果圖代號A
    、B、C未保存登記建物(門牌號碼嘉義縣○○鄉○○村0○0號），
    為兩造所共有，原告起訴請求分割上開土地及建物等語。
　㈡查系爭198地號土地及其上代號A、B、C建物，原本為兩造被
    繼承人黃啟賢所有，黃啟賢過世後，系爭198地號土地及其
    上代號A、B、C建物均為黃啟賢遺產之事實，為兩造所不爭
    執（本院卷第257頁）。系爭198地號土地先由黃啟賢之繼承
    人協議分割完畢，嗣原告黃立中提起分割遺產訴訟，僅請求
    分割代號B、C建物，經本院107年度家繼簡字第3號判決黃啟
    賢之繼承人按應繼分比例各7分之1分割為分別共有，上訴後
    ，經本院107年度家簡上字第2號駁回上訴確定在案等情，亦
    為兩造所不爭執，並有上開判決書影本在卷可稽(本院卷第1
    71至193、258頁）。嗣兩造之兄弟姐妹再將建物持分移轉給
    兩造。
　㈢簡言之，代號A建物(稅籍編號00000000000)、及代號B、C建
    物(稅籍編號00000000000）均為黃啟賢之遺產，然經本院裁
    判分割遺產之標的僅有B、C建物，代號A建物則未經本院裁
    判分割。
　㈣而原告起訴請求分割系爭198地號土地及代號A、B、C建物，
    經本院闡明代號A建物未經遺產分割，代號A建物仍為黃啟賢
    全體繼承人公同共有，無法逕為本件共有物之分割等語。原
    告乃以110年10月20日書狀，就代號A建物請求追加分割遺產
    並追加其他5位繼承人為被告（本院卷第265頁）。
　㈤揆諸前開說明，原告於本件分割共有物之民事訴訟，追加請
    求代號A建物分割遺產部分，應由家事法庭適用家事事件法
    規定處理，而不得由普通法院民事庭依民事訴訟程序審理
　　。故原告係於民事訴訟程序中，追加不得行同種訴訟程序之
    分割遺產事件，其追加於法不合，應予駁回。
三、倘原告就代號A建物欲向本院家事法庭提起分割遺產訴訟，
    請於15日內具狀陳報已起訴之相關資料。 
中　　華　　民　　國　　110 　年　　12　　月　　24　　日
                  民事第二庭法　官　林中如
以上正本係照原本作成。
如對本裁定抗告，應於裁定送達後10日內向本院提起抗告狀。  
中　　華　　民　　國　　110 　年　　12　　月　　24　　日
                            書記官　林柑杏